臺灣板橋地方法院刑事判決　　　　　　　　　　　　九十一年度易字第二○一四號
　　公　訴　人　臺灣板橋地方法院檢察署檢察官
　　被　　　告　乙○○
　　　　　　　　丙○○
右列被告因毀損等案件，經檢察官提起公訴（九十一年度偵字第七九二二號），本院
判決如左：
    主  文
乙○○連續損壞他人之木製高腳桌一只及大門之玻璃一面，足以生損害於他人，處拘
役肆拾日，如易科罰金以佰元折算壹日；又無故侵入他人建築物，處拘役拾日，
如易科罰金以佰元折算壹日。應執行拘役伍拾伍日，如易科罰金以佰元折算壹日
。
丙○○無故侵入他人建築物，處拘役拾日，如易科罰金以佰元折算壹日。
    事  實
一、乙○○原係振芳股份有限公司（下稱振芳公司）設址於臺北縣五股鄉○○○路二
    十二號之工廠之廠務管理部辦事員，其平素即與該公司之包裝課主任邱靜菊、課
    長戴塗水及管理部特別助理周文華等相處不洽，雙方迭有爭執，竟於民國九十年
    七月七日十一時二十分許，進、出前開工廠均有門禁管制之週六非上班時間，無
    故侵入位於前開工廠四樓之包裝課所在地，並與趕至現場制止之周文華發生拉扯
    、扭打（乙○○涉犯傷害部分，未據告訴），嗣與周文華相約前往該工廠一樓溝
    通乙○○工作態度問題之乙○○之父丙○○，亦未經許可自前開工廠一樓大廳，
    以搭乘電梯之方式，無故侵入前開工廠四樓之包裝課所在地，其到達四樓後，發
    現劉弘毅與周文華正在地上扭打，即立刻上前用腳踢踹周文華（丙○○涉犯傷害
    部分未據告訴），在旁之振芳公司包裝課主任林文隆及包裝員王仁暉見狀，乃立
    即趨前將三人拉開，並與周文華一起偕同乙○○、丙○○搭乘電梯下樓離去。詎
    於其等離開電梯，行經一樓大廳之際，乙○○竟又另基於毀損之概括犯意，將振
    芳公司所有，置放於一樓大廳內之木製高腳桌一只舉起丟擲在地，致該木製高腳
    桌之桌角缺損，足生損害於振芳公司。繼於同日下午一時三十分許，乙○○又折
    返該工廠，其因見工廠大門前之鐵欄已經放下，無法進入，乃承前毀損之犯意，
    徒手持空啤酒罐伸入鐵欄之間隙，再以所持之空啤酒罐敲打工廠大門之強化玻璃
    ，而於同日下午一時五十分許，擊破振芳公司所有之大門玻璃一面，足生損害於
    振芳公司。
二、案經告訴人振芳公司訴請臺灣板橋地方法院檢察署檢察官偵查起訴。
    理  由
一、被告乙○○部分：
    訊據被告乙○○固坦承於右揭時間進入振芳公司前開工廠四樓之情不諱，惟矢口
    否認有何非法侵入他人建築物及毀損之犯行，辯稱：因告訴人振芳公司之戴塗水
    曾於八十六年間揚言要毆打其父丙○○，故當日其係欲前往搭救其父，並非無故
    侵入前開工廠四樓，況其於振芳公司工作甚久，從不知該公司有禁止進出之規定
    ，且其曾於母親節前夕返回工廠，當時亦無人阻止其進入，另其並未將木桌砸壞
    ，而其折返振芳公司時，已見大門玻璃遭破損，不知係何人所為云云。經查：
（一）右揭事實，業據告訴人振芳公司之代表人甲○○於偵查中到庭指訴歷歷，證人
      王仁暉亦於偵查中到庭證稱：「（問：九十年七月七日現場發生何事？）我在
      上班時間人在四樓自動區工作，看到乙○○及周文華從客梯出來，周有拉住乙
      ○○說他不能進來，劉甩開周直接跑到機動區邱主任面前對她大吼大叫，周及
      我趕過去，把劉擋住。戴科長從貨梯下來，劉一看到就往戴方向衝去，並對戴
      大吼大叫，我和周趕快把劉擋住，周及劉便相互拉扯，劉便對周的頭部揮拳，
      之後周與劉在地上拉扯，此時丙○○從客梯出來，我看到後把丙○○擋住，說
      他不能進來，他還是硬衝進來，進來後便往周文華身上踢，我則抱住丙○○把
      他拉開，公司有人說要報警，周及乙○○才停止。再由我、林文隆、周文華及
      丙○○父子一同下樓，到一樓後，乙○○就跑至木桌前，想要砸玻璃，被我及
      林文隆制止，劉就把木桌翻倒在地。我送乙○○出大門後，再進來公司。」等
      語甚詳（見偵查卷第十六頁），而其所述上開各節，與證人林文隆、周文華、
      戴塗水及邱靜菊於偵查中分別到庭證述之情節互核相符，故被告確有於右揭時
      間無視在場振芳公司人員之制止無故侵入振芳公司前開工廠四樓，及損壞振芳
      公司所有之木製高腳桌一只之情，應堪認定。且證人周文華於偵查中並到庭證
      稱：「（問：情形如何？）當天下午一點三十分，乙○○又來工廠，當時工廠
      大門的鐵捲門已經放下，他無法進入，就拉扯鐵捲門，大聲叫囂，我就打電話
      到派出所報案，警察還沒到之前，乙○○拿臺灣啤酒鋁罐，一邊喝，一罵，然
      後就拿喝完的空啤酒罐，伸進鐵捲門的空格內敲打裡面的玻璃門，敲打很久，
      結果在當日下午一點五十分打破玻璃，我因為要寫報告，所以特別注意時間。
      」等情無訛（見九十年度發查字第一六五二號偵查卷第四一頁），是振芳公司
      前開工廠大門之強化玻璃確係遭被告擊破損壞之事實，亦堪認定。此外，復有
      木製高腳桌及大門玻璃毀損之照片共計三張等附於偵查卷可資佐證，被告乙○
      ○非法侵入他人建築物及損壞木製高腳桌及他人大門之玻璃之犯行，洵堪認定
      。
（二）被告乙○○雖另以：其不知振芳公司有禁止進出之規定，當日所以侵入前開工
      廠四樓，係欲前往搭救被告丙○○云云置辯，惟查，被告乙○○侵入前開工廠
      四樓之時間，係在前開工廠之門禁管制時間內，且其係違反振芳公司出入管制
      規定而侵入前開工廠四樓等情，有振芳公司出入工廠管理制度影本、進出工廠
      辦法及注意事項影本、加班申請單影本等件在卷可考，已足認告訴人之指訴屬
      實。縱認被告乙○○對振芳公司就前開工廠之進出設有門禁管制規定之情確係
      不知，然查被告乙○○於右揭時間侵入前開工廠四樓時，振芳公司在場人員曾
      告以不得進入，已如前述，則查被告乙○○於進入前開工廠四樓之始既已受制
      止，又豈能再對不得於右揭時間恣意進入前開工廠四樓之情委為不知？再查，
      被告乙○○於偵查中就何以其較被告丙○○先到，且明知被告丙○○尚未到達
      ，仍侵入前開工廠四樓乙節，初稱「我知道他沒到」等語，嗣則改稱「我不知
      道他有沒有來」等語（見偵查卷第九頁），足見其對被告丙○○當時是否在前
      開工廠內並不知悉，是其所辯其當日所以侵入前開工廠四樓，係欲前往搭救被
      告丙○○云云，顯與事理常情有違，不足採信。
二、被告丙○○部分：
    訊據丙○○則固坦承於右揭時間進入振芳公司前開工廠四樓之情不諱，惟矢口否
    認有何非法侵入他人建築物之犯行，辯稱：當日係周文華邀其前往商談乙○○之
    工作態度問題，其到達後，先係與周文華在前開工廠一樓喝茶，詎周某突然離席
    ，而其則發現乙○○之機車停放在外，其因關心被告乙○○安危，乃尾隨周某登
    上四樓，其登上四樓之時並未有人加以阻止云云。經查，證人周文華於警訊時證
    稱：「（問：丙○○你是否認識？為何會至你公司？丙○○與乙○○是何關係？
    ）認識。與本人相約於一樓會客室見面，相談其子乙○○在公司工作情形，丙○
    ○是乙○○的父親。」等情明確（見上開九十年度發查字第一六五二號偵第三十
    五頁背面），被告丙○○亦於偵查中陳稱：「我是受周文華邀到工廠一樓喝茶，
    討論我兒子工作態度問題．．．。」（見偵查卷第七頁）等語甚詳，顯見被告丙
    ○○僅係受邀至前開工廠一樓與周文華相談被告乙○○之工作態度問題，其未曾
    受邀或受許可進入前開工廠四樓，而被告丙○○對此節亦知之甚詳。此外，被告
    丙○○於右揭時間無故侵入前開工廠四樓時，振芳公司在場人員曾告以不得進入
    ，並加以制止之情，亦據證人王仁暉、周文華、戴塗水等於偵查中到庭證述綦詳
    ，足見被告丙○○係於明知其不得於右揭時間進入前開工廠四樓之情形下，仍不
    顧相關人員之禁止，強行侵入上址建築物四樓包裝課所在地甚明。被告丙○○雖
    另以：係其因關心被告之乙○○安危，始尾隨周某登上四樓云云置辯。然查，被
    告乙○○偵查中自承：「（問：何以知道你兒子在四樓？）不知道，我只是跟著
    周文華上去，想關心我兒子安危。」等情不諱，足徵被告丙○○當時並不確知丙
    ○○是否已經進入前開工廠四樓，是其前開所辯，顯係卸責之詞，委不足採。
三、核被告乙○○所為，係犯刑法第三百零六條第一項之無故侵入他人建築物罪及第
    三百五十四條之毀損器物罪；至被告丙○○所為，則係犯刑法第三百零六條第一
    項之無故侵入他人建築物之罪。查被告乙○○先後二次毀損犯行，時間緊接，所
    犯均係構成要件相同之罪，顯係基於概括犯意為之，為連續犯，應依刑法第五十
    六條之規定論以一罪，並依法加重其刑。次查被告乙○○所犯前開無故侵入他人
    建築物罪及連續毀損器物罪間，犯意各別，行為互殊，應予以分論併罰。爰審酌
    被告等之素行、其犯罪之目的、手段、所生危害尚屬輕微及犯罪後之態度等一切
    情狀，分別量處如主文第一項、第二項所示之刑，並均諭知易科罰金之折算標準
    ，並就被告乙○○之部分定其應執行之刑，以資懲儆。
據上論斷，應依刑事訴訟法第二百九十九條第一項前段，刑法第五十六條、第三百零
六條、第三百五十四條、第五十一條第六款、第四十一條第一項，罰金罰鍰提高標準
條例第一條前段、第二條，判決如主文。
本案經檢察官陳伯厚到庭執行職務
中      華      民      國      九十一      年      八    月   二十六   日
                                臺灣板橋地方法院刑事第一庭
                                    法  官  邱  靜  琪
右正本證明與原本無異。
如不服本判決，應於判決送達後十日內向本院提出上訴狀 (應附繕本) ，上訴於臺灣
高等法院。
                                    書記官  黃  頌  棻
中      華      民      國      九十一      年      八    月   二十八   日
附錄本案論罪科刑法條全文：
刑法第三百零六條
無故侵入他人住宅、建築物或附連圍繞之土地或船艦者，處一年以下有期徒刑、拘役
或三百元以下罰金。
無故隱匿其內，或受退去之要求而仍留滯者，亦同。
刑法第三百五十四條
毀棄、損壞前二條以外之他人之物，或致令不堪用，足以生損害於公眾或他人者，處
二年以下有期徒刑、拘役或五百元以下罰金。
